【裁判字號】    90,上易,2197
【裁判日期】    900724
【裁判案由】    竊盜
【裁判全文】
臺灣高等法院刑事判決                            九十年度上易字第二一九七號
    上  訴  人  甲○○
    即  被  告
    選任辯護人  黃勝文
                李進成律師
右上訴人因竊盜案件，不服臺灣士林地方法院八十九年度易字第一一○九號，中華民
國九十年五月一日第一審判決 (起訴案號：臺灣士林地方法院檢察署八十九年度偵字
第六六五○號) 提起上訴，本院判決如左：
    主  文
上訴駁回。
    事實及理由
一、本案經本院審理結果，認第一審以上訴人即被告甲○○犯刑法第三百二十一條第
    一項第二款、第三款之加重竊盜罪，判處有期徒刑壹年，認事用法及量刑均無不
    當，應予維持，並引用第一審判決書記載之事實、證據及理由。
二、被告在本院辯稱係共同正犯李致遠﹝另案審理﹞帶伊去，當時伊開小貨車，不知
    李致遠要偷電纜線，李致遠跟伊說是他朋友欠他錢，要他載電纜線去抵債，賣電
    纜線給吳周秀春是李致遠指示伊地點，要伊載去賣等情。惟查被告與李致遠於偵
    查中均坦承曾於內湖路一段共同偷竊工地之電纜線，又證人吳周秀春於偵查中並
    證稱被告甲○○載五百公斤銅線賣伊時，被告稱該貨源是其工作剩下的，伊以每
    公斤五○圓買進等語（見偵查卷第四○、四一頁）。故被告在本院上訴翻異前供
    ，飾詞否認犯竊盜罪，自難採信，其上訴為無理由，應予駁回。
三、被告在臺北市○○路○段三六○巷二號竊得之電纜線五百公斤屬「群泰工程股份
    有限公司」所有；又被告於臺北市○○區○○路二九八號竊得之電纜線屬「星燦
    工程有限公司」所有。原審判決事實欄漏未記載，併予補充。
四、被告於本案發生後因發生車禍，現頸脊髓損傷併四肢癱瘓，於九十年七月二日住
    醫院治療中固有台北市立忠孝醫院診斷證明書可稽，惟查被告曾於民國八十年間
    因傷害案件，經台灣士林地方法院判處有期徒刑八月（士林地方法院八十年易字
    第二八五三號判決），於民國八十一年十一月十日執行完畢後，再於民國八十二
    年間又因犯麻醉藥品管理條例案件，經台灣士林地方法院判處有期徒刑六月（士
    林地方法院八十一年易字第一○○八號判決），於民國八十二年八月十二日執行
    完畢，有本院被告全國前案紀錄表可稽，審酌被告前曾二次犯罪均經判處罪刑確
    定，仍不知悔改再犯本案，難認其無再犯之虞，本案不宜宣告緩刑，併予敘明。
據上論結，應依刑事訴訟法第三百七十三條、第三百六十八條，判決如主文。
本案經檢察官張秋雲到庭執行職務。
中    華    民    國     九十     年      七        月      二十四      日
                          臺灣高等法院刑事第八庭
                              審判長法  官  蔡  秀  雄
                                    法  官  楊  炳  禎
                                    法  官  沈  宜  生
右正本證明與原本無異。
不得上訴。
                                    書記官  詹  麗  珠
中    華    民    國     九十     年      七        月      二十六      日


司法院資訊處製作；財團法人民間司法改革基金會備份。
